# 求助: 请问实收资本能以银行承兑汇票形式出资？如能，该怎么认定？

提问人：ZCXX 时间：2019-04-05 10:54:02
求助版主及各位大侠: 实收资本能以银行承兑汇票形式出资？如能，该怎么认定？

回答人：chenyiwei
不可以以银行承兑汇票作为对公司的出资，主要考虑：
1 、银行承兑汇票理论上只能用于具有真实交易背景的商品、劳务价款的收付；
2 、不满足《公司法》对货币出资的形式要求（将用于出资的货币存入被投资公司的银行账户），不能认定为货币出资；
3 、其价值因债务人信用风险而存在不确定性。
4 、如果作为债权出资，也不符合《公司注册资本登记管理规定（ 2014 年修订）》（原国家工商行政管理总局令第 64 号）第七条 “债权人已经履行债权所对应的合同义务，且不违反法律、行政法规、国务院决定或者公司章程的禁止性规定”的规定。